* C:\Users\emanu\Desktop\DCE-GRUPO10\DISTORSION\OTRAS\LAZO CERRADO\Dist_20k_cl.asc
RL Vo 0 8
VCC VCC 0 30
VSS 0 VEE 30
V1 5V 0 5
V§SENOIDAL Vsin 0 SINE(0 {vin} {freq})
V2 0 -5V 5
V5 15V 0 15
V6 0 -15V 15
R17 N003 N002 18k
R18 0 N002 1k
XU8 N010 N005 15V -15V error AD817
R19 N005 N001 1k
R20 N010 Vsin 1k
R21 0 N010 {R}
R22 N005 error {R}
R23 N004 N003 1k
R16 N012 N011 10
D1 N012 N009 MURS120
C3 N009 N004 1µ
XM1 VCC N007 N004 PHB27NQ10T
XM2 N004 N014 VEE PHB27NQ10T
C5 N011 VEE 10µ
Lf1 N004 Vo 33µ
Cf1 Vo 0 300n
XU4 0 DT 0 NC_01 NC_02 NC_03 NC_04 HO LO PWM-In 5V 5V N009 N011 N004 VEE UCC20520 UCC20520
V3 N011 VEE 12
C6 DT 0 2.2n
R25 DT 0 2.2k
R27 PWM-In N008 51
C7 PWM-In 0 33p
C8 5V 0 1µ
C9 N009 N004 100n
C10 N011 VEE 220n
C11 N011 VEE 10µ
R28 N014 LO 3.3
R29 N007 HO 3.3
D2 N014 N013 MURS320
R30 N013 LO 1.2
R31 N006 HO 1.2
D3 N007 N006 MURS320
C13 N014 VEE 1n
C14 N007 N004 1n
XU6 error Vtriang 15V -15V N008 0 LM311
R32 5V N008 1k
XU7 N002 N001 15V -15V N001 AD817
V4 Vtriang 0 PULSE(-1.5 1.5 0 2.5u 2.5u 0 5u)
C1 error N005 {C}
C2 N010 0 {C}
.model D D
.lib C:\Users\emanu\Documents\LTspiceXVII\lib\cmp\standard.dio
.include UCC20520.301
* Fuentes
* Bibliotecas
* Salida
.include PHB27NQ10T.lib
.include BS170.301
.include LM311.301
* Directivas SPICE
* Entrada
* Etapa de salida
.options numdgt = 15
* Doble precision
.options plotwinsize = 0
* Deshabilitar la compresion
.param freq=20k
.param time=500u+10/{freq}
.tran 0 {time} 500u uic
.four {freq} {Narm} -1 V(vo)
.include AD817.301
.include TL082.301
.param Narm table(freq, 1k, 9, 10k, 6, 20k, 3)
* Numero de armonicos segun frecuencia
* Tiempo de simulacion para 10 períodos
* NO TOCAR ESTAS DIRECTIVAS
* Resistencias del amplificador de error. La ganancia es R/100
* Frecuencia de entrada
.param vin=1.1
* Tension de entrada pico a pico
* Dead-Time
* Generador PWM
* Tantalio > 1u, 50V
* Hoja de datos, página 28
* C-BOOT > (Qg + Ivdd/fsw)/0.5
* Bootstrap
* 1u, 50V
* Lo mas cerca posible de Vdd, Vss
* C-AC para reducir impedancia en AC
* Hoja de datos, página 28
* Cvdd tambien entrega corriente a VDDA a traves de D1
* C-VDDB: 50V, 10u MLCC\nC-VDDB2: 50V, 220n MLCC
* C-LONG: 50V, 10u Electrolitico o Tantalio. \nSolo es necesario si las fuentes estan lejos de VDDB
* Filtro para ruido de PCB
* Hoja de datos, página 29
* Hoja de datos, página 24
* Filtro
* Etapa de salida
.param R=8.2k
.param C=220p
.param fc=100k
.backanno
.end
